臺灣板橋地方法院刑事判決　　　　　　　　　　　　　九十年度易字第二一七一號
　　公 訴 人　臺灣板橋地方法院檢察署檢察官
　　被　　告　丙○○
右列被告因竊盜等案件，經檢察官提起公訴（九十年度偵字第八一六五號），本院判
決如左：
    主    文
丙○○攜帶兇器竊盜未遂，處有期徒刑伍月，如易科罰金，以參佰元折算壹日。
扣案螺絲起子壹支沒收之。
    事    實
一、丙○○曾因竊盜案件，於民國七十九年間經本院判處有期徒刑一年六月確定，並
    於八十年間據本院裁定減處為有期徒刑九月確定，於八十年五月五日執行完畢，
    又因竊盜案件，於八十六間經臺灣高等法院判處罰金五千元確定，於八十六年十
    一月十一日繳清罰金執行完畢（以上均不構成本案之累犯），素行不佳，詎未衷
    心悛悔，猶意圖為自己不法所有，於九十年四月二十七日下午二時四十分許，攜
    帶客觀上具危險性，足資為兇器使用之螺絲起子一支，騎乘車牌號碼ＱＦＳ－○○三號輕型機車至臺北縣三峽鎮○○路行修宮之停車場內，見乙○○所有車牌號
    碼ＯＦ—九○三六號自用小客車無人看管注意，即以其所攜帶之前開螺絲起子插
    入前開自用小客車右前車窗鄰近Ｂ柱部位之窗框與車窗玻璃間，撬啟破壞右前車
    窗之玻璃後，伸手進入車內打開車內抽屜著手搜取車內財物，惟尚未得財，即因
    見乙○○走近，旋倉皇騎乘車牌號碼ＱＦＳ－○○三號輕型機車逃逸離去；乙○○見狀報警，於當日下午二時四十五分許，在行修宮側門旁道路為乙○○會同到
    場處理員警查獲丙○○，並扣得其所有供撬毀車窗玻璃俾利行竊所用之前開螺絲
    起子一支。
二、案經被害人乙○○訴由臺北縣警察局樹林分局報請臺灣板橋地方法院檢察署檢察
    官偵查起訴。
    理    由
一、訊之被告丙○○固不諱攜帶扣案螺絲起子騎乘機車赴行修宮，惟矢口否認有何犯
    行，辯稱伊當天欲至行修宮拜拜，直接到達行修宮側門旁就被認為是小偷，之前
    不曾在行修宮周圍逗留，扣案之螺絲起子係伊做水電之工具云云。經查：右揭事
    實，迭據被害人乙○○於警訊、偵查、及本院審理時指訴歷歷（見偵查卷第六頁
    反面、第二十六頁反面，本院九十年十二月二十四日審判筆錄），且對被告即為
    其當場親睹破壞車窗玻璃著手搜取其車內財物之人，除於警訊中指明外（見偵查
    卷第七頁），於本院審理時，復當庭辨識後指認不移，及陳明當時是下午兩點多
    ，光線明亮，不可能看錯等語（見本院九十年十二月二十四日審判筆錄），並有
    被告攜帶之螺絲起子一支扣案可資佐證，又扣案之螺絲起子，其形狀、尺寸等，
    與車牌號碼ＯＦ—九○三六號自用小客車右前車窗鄰近Ｂ柱部位之窗框上所遺留
    被外物插入撬壞車窗玻璃之痕跡比對結果，亦無不合，有當場比對之相片存卷可
    稽（見偵查卷第十四頁），洵足擔保被害人乙○○之指訴與事實相符；被告雖辯
    稱扣案螺絲起子乃其從事水電工作所使用之工具，然被告既自承已失業達半年，
    到行修宮，就是去那裡拜拜看能不能找到工作等語（見本院九十年八月六日訊問
    筆錄），亦供認當天所騎乘之車牌號碼ＱＦＳ─○○三號輕型機車是其弟妹所有
    （見本院九十年十一月十九日審判筆錄），則其於失業半載後，騎乘他人所有之
    機車至宮廟朝拜，此行顯與工作完全無關，豈有不辭冗贅，隨身攜帶自己工作所
    需器具之理﹖矧被告接受測謊鑑定結果，就其所稱未於案發之停車場停留、未持
    螺絲起子撬開車門行竊等問題，經測試呈情緒波動反應，研判有說謊，有法務部
    調查局（九○）陸（三）字第九○○五四○九九號測謊報告書在卷可憑，參合前
    開論證，俱徵被告所辯，無非避就卸責之詞，不足採信，綜上本案事證明確，被
    告犯行堪予認定。
二、按螺絲起子為客觀上具危險性，足資為兇器使用之物品，被告丙○○攜以破壞車
    窗玻璃，著手搜取車內財物，尚未得財，係犯刑法第三百二十一條第二項、第一
    項第三款加重竊盜未遂罪及同法第三百五十四條毀損罪。被告所犯上開二罪名間
    ，有目的方法之牽連關係，應依刑法第五十五條規定，從一較重之加重竊盜未遂
    罪論處。被告行竊既未得財，其竊盜犯行部分尚未發生實害，是依刑法第二十六
    條前段規定減輕其刑。爰審酌被告年富力強，本應自食其力，奮發向上，詎囿於
    貪念，圖取非分之財物，不知尊重他人財產權益，已有可訾，況其曾因竊盜案件
    ，於七十九年間經本院判處有期徒刑一年六月確定，並於八十年間據本院裁定減
    處為有期徒刑九月確定，於八十年五月五日執行完畢，又因竊盜案件，於八十六
    間經臺灣高等法院判處罰金五千元確定，於八十六年十一月十一日繳清罰金執行
    完畢（見卷附臺灣高等法院檢察署刑案紀錄簡覆表，惟均不構成本案之累犯），
    素行不佳，猶再犯本案，顯未知悛悔，應予非難，兼衡其所用手段、所生危害，
    及犯罪後態度等一切情狀，量處如主文所示之刑，並諭知易科罰金之折算標準，
    資為懲儆。扣案螺絲起子一支，為被告所有，已據被告供明，且依前開論證，顯
    屬其撬毀車窗玻璃俾利行竊所用之物，應依刑法第三十八條第一項第二款規定，
    併予宣告沒收。
三、公訴意旨另略以：被告丙○○意圖為自己不法所有，於九十年四月二十七日下午
    二時二十分許，騎乘前開機車至臺北縣三峽鎮○○路行修宮停車場附近之路旁，
    持螺絲起子破壞甲○○所有車牌號碼ＡＱ－五四九三號自用小客車之右前車窗，
    竊取該車內之零錢新臺幣（下同）二百元，因認被告尚涉毀損及竊盜既遂等罪嫌
    云云。訊據被告丙○○堅詞否認有何毀損車牌號碼ＡＱ－五四九三號自用小客車
    車窗及竊盜車內財物犯行；公訴人認被告涉有前開犯嫌，無非以被害人甲○○之
    指訴及扣案螺絲起子等為其主要論據，固非無見；第查：被告涉嫌犯罪時間，依
    起訴書之記載，為九十年四月二十七日下午二時二十分許，而其為警查獲之時間
    ，則為當日下午二時四十五分許，僅歷二十五分鐘，且被告猶於其間另犯前開經
    論罪科刑之犯行，應無餘暇處理贓款，參以無何事證顯示尚有被告同夥在場接應
    ，則被告為警查獲後，應非不能自其身上或交通工具尋獲被害人甲○○被竊之現
    金，然衡諸該贓款迄未尋獲之事實（此據被害人甲○○陳明，見本院九十年十二
    月二十四日審判筆錄），非無違常，已難謂無合理性之懷疑可指，況被害人甲○○猶屢屢敘明未目擊何人行竊（見九十年四月二十七日警訊筆錄，夾於偵查卷第
    七頁及第八頁間，漏未編頁，及本院九十年十二月二十四日審判筆錄），且該車
    輛停放之位置又在道路旁之開放空間，於無人指證或起出贓物之情形下，倘無何
    其他客觀跡證如當場在被竊車輛採得指紋，或在被竊車輛周圍搜尋有無被告機車
    輪痕，並加以紀錄等，以供調查，實難排除其他人所犯之可能性，僅以被害人甲○○車輛車窗遭破壞及車內財物被竊之指訴，及車窗創痕與被告攜帶之螺絲起子
    形狀尚無扞格，即遽予論斷必係被告所為無誤，從而公訴人就被告此部分犯嫌所
    舉事證，經調查後，尚有合理性之懷疑存在，未達通常一般人均不至於有所懷疑
    ，堪予確信其已臻真實之程度，即難以毀損及竊盜既遂等罪名相繩；茲以公訴人
    認被告此部分所犯罪名，與前開經論罪科刑部分，有連續犯之裁判上一罪關係，
    即不另為無罪之諭知，附此敘明。
據上論結，應依刑事訴訟法第二百九十九條第一項前段，刑法第三百二十一條第二項
、第一項第三款、第三百五十四條、第五十五條、第二十六條前段、第四十一條第一
項前段、第三十八條第一項第二款，罰金罰鍰提高標準條例第一條前段、第二條，判
決如主文。
本案經檢察官呂永魁到庭執行職務。
中      華      民      國    九十一    年      一      月      七      日
                                      臺灣板橋地方法院刑事第六庭
                                          法  官  蔡  新  毅
右正本證明與原本無異。
如不服本判決，應於收受送達後十日內向本院提出上訴狀。
                                          書記官  謝  麗  秋
中      華      民      國    九十一    年      一      月      七      日
※附錄本案論罪科刑法條全文※
刑法第三百二十一條：
犯竊盜罪而有左列情形之一者，處六月以上五年以下有期徒刑：
一  於夜間侵入住宅或有人居住之建築物、船艦，或隱匿其內而犯之者。
二  毀越門扇、牆垣或其他安全設備而犯之者。
三  攜帶兇器而犯之者。
四  結夥三人以上而犯之者。
五  乘火災、水災或其他災害之際而犯之者。
六  在車站或埠頭而犯之者。
前項之未遂罰之。
刑法第三百五十四條：
毀棄、損壞前二條以外之他人之物或致令不堪用，足以生損害於公眾或他人者，處二
年以下有期徒刑、拘役或五百元以下罰金。
